【裁判字號】    98,審訴,5038
【裁判日期】    981112
【裁判案由】    清償借款
【裁判全文】
臺灣臺北地方法院民事判決            98年度審訴字第5038號
原      告  新榮資產管理股份有限公司
法定代理人  甲○○○
訴訟代理人  丙○○
被      告  丁○○
            乙○○
上列當事人間請求給付借款事件，本院於民國98年10月29日言詞
辯論終結，判決如下：
    主      文
被告應連帶給付原告新臺幣肆佰陸拾捌萬柒仟零壹拾捌元，及自
民國九十四年三月十八日起至清償日止，按年息百分之九點六二
五計算之利息，暨自民國九十四年三月十八日起至清償日止，按
上開利率百分之二十計算之違約金。
訴訟費用新臺幣肆萬柒仟肆佰拾壹元由被告連帶負擔。
    事實及理由
甲、程序部分：按當事人得以合意定第一審管轄法院，但以關於
    由一定法律關係而生之訴訟者為限，民事訴訟法第24條第1
    項定有明文。查，兩造約定以本院為第一審管轄法院，有約
    定書第30條可憑，故本院自有管轄權，合先敘明。
乙、實體部分
一、原告主張：被告丁○○於民國84年2月7日邀同被告乙○○為
    連帶保證人向訴外人新光人壽保險股份有限公司（下稱新光
    人壽公司）簽訂住宅貸款借據，借款新臺幣（下同）496萬
    元，借款期間自84年2月16日起至104年2月16日，利率按年
    息9.625%計付，並同意訴外人新光人壽公司得採浮動利率機
    動調整，同時自調整日起改按新利率計付利息，且分240期
    ，每月為一期。因被告未遵期清償債務，經訴外人新光人壽
    公司向台灣台南地方法院聲請拍賣被告所有座落台南縣佳里
    鎮○○段之不動產（下稱系爭抵押物），經台灣台南地方法
    院93年度執字第32094號強制執行事件受理將抵押物拍定並
    取得分配款後，被告等人尚餘本金4,687,018元及其利息、
    違約金迄未清償。依兩造約定書第9條之約定，被告丁○○
    已喪失期限利益，債務視為全部到期，被告乙○○為連帶保
    證人，自應負連帶清償責任。又新光人壽公司已於95年5月
    30日與原告簽訂債權讓與契約，就本件借款本金、利息及其
    他一切從屬權利一併讓與原告，並依金融機構合併法第15條
    第1項第1款、第18條第3項之規定，於95年5月30日將本件債
    權讓與通知公告於台灣新生報第14、15版。為此，爰依消費
    借貸及連帶保證契約之法律關係提起本訴等語，並聲明：如
    主文第1項所示。
二、被告答辯略以：
  (一)被告丁○○部分：原告把以前的違約金也算到本金，且84年
    的放款利率跟現在差很多，有違公平交易法，對於拍賣程序
    都不知情，且對執行處的分配表有意見云云。
  (二)被告乙○○部分：被告乙○○為連帶保證人，訴外人新光銀
    行把房子賣出去均未告知被告乙○○云云。
三、得心證之理由：本件原告主張之事實，業據其提出住宅貸款
    借據暨約定書、保證書、債權讓與證明書、債權讓與公告新
    聞紙、民事拍賣抵押物強制執行狀等件為證，被告等除為上
    述抗辯外，對於其他借款事實均未加以爭執。按，當事人主
    張有利於己之事實者，就其事實有舉證之責任。但法律別有
    規定，或依其情形顯失公平者，不在此限。民事訴訟法第27
    7 條定有明文。又按原告於起訴原因已有相當之證明，而被
    告於抗辯事實並無確實證明方法，僅以空言爭執者，當然認
    定其抗辯事實之非真正，而應為被告不利益之裁判，最高法
    院18年上字第1679號著有判例，可資參照。本件原告主張之
    事實，已據其提出前揭相關證物為佐，被告並未爭執其真正
    ，僅為上述之辯稱，然查被告丁○○既邀同被告乙○○為連
    帶保證人，自84年2月7日起即向向新光人壽公司貸款，兩造
    往來已久，且新光人壽公司亦已於93年間聲請強制執行拍賣
    系爭抵押物，並已依據強制執行法相關規定，通知債務人即
    原告，並進行製作分配表等程序，被告抗辯均不知情云云，
    顯與事實不符，於前揭拍賣程序結束後，原告就其受讓不足
    額部分另向被告求償時，被告始爭執欠款金額有加入違約金
    恐有疑義、復抗辯兩造約定之放款利率違法公平交易法云云
    ，惟並未舉證以實其說，況被告迄未指摘及舉證原告之請求
    有何違背公平交易法何項條文之處，依首開判例意旨，自難
    認被告之抗辯為可取。從而，原告依消費借貸及連帶保證契
    約之法律關請求被告連帶給付如主文第1項所示之金額、利
    息、違約金，為有理由，應予准許。
四、本件為判決之基礎已臻明確，兩造其餘之陳述及所提其他證
    據，經本院斟酌後，認為均於判決之結果無影響，亦與本案
    之爭點無涉，自無庸逐一論述，併此敘明。
五、訴訟費用負擔之依據：民事訴訟法第85條第2項。
中    華    民    國    98    年    11    月    12    日
                  民事第六庭    法  官  張瑜鳳
以上正本係照原本作成
如對本判決上訴，須於判決送達後20日內向本院提出上訴狀
中    華    民    國    98    年    11    月    12    日
                                書記官  羅元秀

司法院資訊處製作；財團法人民間司法改革基金會備份。
